【裁判字號】    97,上訴,4703
【裁判日期】    971024
【裁判案由】    毒品危害防制條例
【裁判全文】
臺灣高等法院刑事判決                97年度上訴字第4703號
上  訴  人
即  被  告  甲○○
                  （現另案於臺灣臺北監獄臺北分監執行中）
上列上訴人因違反毒品危害防制條例案件，不服臺灣板橋地方法
院97年度訴字第2817號，中華民國97年6 月30日第一審判決（起
訴案號：臺灣板橋地方法院檢察署97年度毒偵字第4566號），提
起上訴，本院判決如下：
    主  文
上訴駁回。
    事實及理由
一、依刑事訴訟法第350條、第361條、第362條、第367條規定，
    不服地方法院之第一審判決而上訴者，須提出上訴書狀，並
    應敘明具體理由，為上訴必備之程式；其所提出之書狀未敘
    述上訴理由，或僅曾以言詞陳述上訴理由者，均應於上述期
    間屆滿後20日內補提理由書於第一審法院。第一審法院經形
    式審查，認逾期未補提上訴理由者，應定期間先命補正；逾
    期未補正者，為上訴不合法律上之程式，應以裁定駁回。倘
    已提出上訴理由，但所提非屬具體理由者，則由第二審法院
    以上訴不合法律上之程式，判決駁回。而所謂具體理由，必
    係依據卷內既有訴訟資料或提出新事證，指摘或表明第一審
    判決有何採證認事、用法或量刑等足以影響判決本旨之不當
    或違法，而構成應予撤銷之具體事由，始克當之（例如：依
    憑證據法則具體指出所採證據何以不據證據能力，或依憑卷
    證資料，明確指出所為證據證明力之判斷如何違背經驗、論
    理法則）；倘僅泛言原判決認定事實錯誤、違背法令、量刑
    失之過重或輕微，而未依上揭意旨指出具體事由，或形式上
    雖已指出具體事由，然該事由縱使屬實，亦不足以認為原判
    決有何不當或違法者（例如：對不具有調查必要性之證據，
    法院未依聲請調查亦未說明理由，或援用證據不當，但除去
    該證據仍應為同一事實之認定），皆難謂係具體理由，俾與
    第二審上訴制度旨在請求第二審法院撤銷、變更第一審不當
    或違法之判決，以實現個案救濟之立法目的相契合，並節制
    濫行上訴（參照最高法院97年度台上字第892 號刑事判決意
    旨）。
二、本件被告不服原審判決，提起上訴，其於民國（下同）97年
    7 月25日提出上訴狀稱：「被告雖為再犯，但實質係屬病患
    性犯人，其行為並無危險或損害他人之情節。純屬因為海洛
    因毒品係為成癮性之藥物，且協助被告戒除海洛因之醫療單
    位突告停辦海洛因專業治療法案，使被告頓然一時失去屏障
    ，繼而未能戒除，懇請念及被告已有悔悟、改過自新之行徑
    ，請求從輕量刑」云云。
三、查原審判決係認定：「被告前於87年間因侵占案件，經臺灣
    板橋地方法院於88年5 月24日以88年度易字第1378號判處有
    期徒刑3月，緩刑3年，於88年7月2日確定；前於88年間因施
    用毒品案件，經臺灣板橋地方法院以88年度毒聲字第324 號
    裁定送勒戒處所觀察、勒戒，認無繼續施用毒品傾向，經同
    署檢察官於88年2月4日以88年度偵字第2544號為不起訴處分
    確定；又於88年間因施用毒品案件，經臺灣板橋地方法院以
    88年度毒聲字第1925號裁定送勒戒處所觀察、勒戒，亦認無
    繼續施用毒品傾向，而由同署檢察官於88年4月12日以88 年
    度偵字第7324號不起訴處分確定；另於88年間復因施用毒品
    案件，經臺灣臺北地方法院以88年度毒聲字第2865號裁定令
    入戒治處所強制戒治，於90年8 月11日戒治期滿，檢察官據
    以起訴，經臺灣臺北地方法院於89年6 月13日以88年度易字
    第3353號判決判處有期徒刑6月，於89年7月17日確定；復於
    90年間因施用毒品案件，經臺灣板橋地方法院於90年9 月19
    日以90年度訴字第758 號判決，就施用第一級毒品罪部分，
    判處有期徒刑7 月，就施用第二級毒品罪部分，判處有期徒
    刑5月，定應執行有期徒刑10月，上述緩刑經撤銷，3案接續
    執行，於91年10月1 日因縮短刑期假釋出監，於91年12月26
    日縮短刑期執行完畢；再於92年間因施用毒品案件，經臺灣
    板橋地方法院於93年8月26日以93年度訴字第325號判決，就
    施用第一級毒品罪部分，判處有期徒刑8 月，就施用第二級
    毒品罪部分，判處有期徒刑6月，定應執行有期徒刑1年，於
    93年9 月25日確定，於94年11月24日縮短刑期執行完畢（於
    本案構成累犯）；另於95年間因施用毒品案件，經臺灣板橋
    地方法院於95年7 月28日以95年度訴字第1506號判決，就施
    用第一級毒品罪部分，判處有期徒刑9 月，就施用第二級毒
    品罪部分，判處有期徒刑6月，應執行有期徒刑1年，經臺灣
    高等法院駁回上訴確定；又因施用毒品案件，經臺灣板橋地
    方法院於96年3月23日以96年度訴字第559號判決判處有期徒
    刑1年2月，經最高法院駁回上訴確定；復因施用毒品案件，
    經臺灣板橋地方法院以95年度訴字第3748 號判決有期徒刑1
    年，經最高法院駁回上訴確定。上開三案，經臺灣板橋地方
    法院以97年度聲減字第41號裁定分別減為有期徒刑4 月又15
    日、3 月、7 月、6 月，應執行有期徒刑1 年6 月，現正執
    行中。詎被告仍不知悔改，竟基於施用第一級毒品之犯意，
    於97年5 月15日凌晨某時許，在臺北縣板橋市○○路236 巷
    130 號友人住處，以將海洛因摻入香菸內點燃後吸食之方式
    ，施用第一級毒品海洛因乙次。嗣於同日14時20分許，在上
    址前為警查獲，並扣得被告所有之第一級毒品海洛因1 包（
    驗餘淨重0.1 公克）及其友人所有之注射針筒柒支。經警採
    集被告之尿液送驗結果呈嗎啡陽性反應，而得悉上情等情。
    以被告所為，係犯毒品危害防制條例第10條第1 項之施用第
    一級毒品罪。另被告施用第一級毒品前、後之持有第一級毒
    品犯行，為其施用之高度行為所吸收，不另論罪。又被告於
    有期徒刑之執行完畢後5 年內，故意再犯本件有期徒刑以上
    之罪，為累犯，應依刑法第47條第1 項規定加重其刑」。原
    審判決並詳載其審酌科刑之一切情狀之理由稱：「爰審酌被
    告曾經觀察、勒戒、強制戒治後，應知所惕勵，當知悉施用
    毒品之危害及其違法性，且已有施用毒品前科，詎其仍因自
    制力薄弱，並漠視法令禁制，而再犯本案，顯不知悛悔，應
    嚴予非難，兼衡被告於犯後即能坦承犯行，而其施用毒品行
    為於本質上係屬自我戕害行為，反社會性之程度應屬較低等
    一切情狀，量處如主文所示之刑，以資懲儆」（原審判決第
    5 頁），故原審判決已就量刑刑度詳為審酌並明其理由，
    原審判決認事用法，核無違誤，量刑亦屬妥適，被告上訴意
    旨僅空泛指稱：「被告雖為再犯，但實質係屬病患性犯人，
    其行為並無危險或損害他人之情節。純屬因為海洛因毒品係
    為成癮性之藥物，且協助被告戒除海洛因之醫療單位突告停
    辦海洛因專業治療法案，使被告頓然一時失去屏障，繼而未
    能戒除，懇請念及被告已有悔悟、改過自新之行徑，請求從
    輕量刑」云云，尚不足以影響原審判決量刑刑度之本旨，亦
    不足以認為原審判決有何不當或違法，核非上開法條規定之
    上訴應敘述之具體理由，此外，被告復未具體指摘原審判決
    關於認定事實、適用法律及量刑等事項，究竟有何違法或不
    當之具體情形。揆諸上開說明，本件上訴未敘述具體理由及
    不合法律上之程式，應予駁回，並不經言詞辯論為之。
據上論斷，應依刑事訴訟法第367條前段、第372條，判決如主文
。
中    華    民    國    97    年    10    月    24    日
                  刑事第三庭  審判長法  官  蔡秀雄
                                    法  官  謝靜恒
                                    法  官  許文章
以上正本證明與原本無異。
如不服本判決，應於收受送達後十日內向本院提出上訴書狀，其
未敘述上訴之理由者並得於提起上訴後十日內向本院補提理由書
（均須按他造當事人之人數附繕本）。
                                    書記官  蔡慧娟
中    華    民    國    97    年    10    月    24    日


司法院資訊處製作；財團法人民間司法改革基金會備份。
